# 开发型企业软件产品是否可以资本化如何区分和界定

提问人：Jagle2016 时间：2016-10-13 13:41:37
开发型企业软件产品分为如下几种： 1.其他公司委托开发型企业研发产品，此类产品在研发阶段记录费用，开发阶段是否可以纳入资本化？
2.开发型企业自身研发的软件产品？
3.自身研发的产品，软件销售后，实施所产生的费用是计入费用还是可以计入产品的折旧？
4.开发型企业研究自用的软件产品是否可以纳入资本化？
坐等，非常感谢！

回答人：chenyiwei
一般掌握的原则是： 1 、根据用户需求定制开发的专用软件（先有客户和合同，再有产品），按劳务合同模式处理，相关开发成本先计入劳务成本，在开发期间按“提供劳务模式”确认收入，并将开发成本结转营业成本。 2 、通用软件（企业内部自行研发项目，即先有产品，再有用户和合同），其研发支出按《企业会计准则第 6 号——无形资产》的规定处理，根据该准则第九条规定判断是资本化还是费用化，费用化的研发支出计入当期管理费用。
所以，专用软件受托开发的支出计入劳务成本，最终转入营业成本，不存在资本化计入无形资产或费用化计入管理费用的问题。自行研发的通用软件产品（内部研发项目）的研发支出才可能计入管理费用。 自身研发的通用软件销售后实施费用，因为是与特定的销售合同相关的，并可通过合同价款获得补偿，因此应计入该合同的营业成本，不计入管理费用。 为进一步研发目的外购的软件可以确认为无形资产，但其摊销额应根据其用途计入劳务成本、管理费用或资本化开发支出中。